【裁判字號】    97,訴,1592
【裁判日期】    980522
【裁判案由】    確認委認關係不存在
【裁判全文】
臺灣士林地方法院民事判決              97年度訴字第1592號
原      告  丁○○
被      告  庚洋國際開發有限公司
                      統一編號.
法定代理人  乙○○
            甲○○
            己○○
            戊○○○
上列當事人間確認委認關係不存在事件，本院於民國98年4 月21
日言詞辯論終結，判決如下：
    主  文
確認原告與被告間董事之委任關係不存在。
訴訟費用由被告負擔。
    事  實  及  理  由
一、按無限公司之清算，以全體股東為清算人，但本法或章程另
    有規定或經股東決議，另選清算人者，不在此限，公司法第
    79條定有明文。又此規定亦為有限公司所準用，觀諸公司法
    第113 條規定至明。經查：被告經臺北市政府以民國90 年8
    月28日府建商字第9006520000號函撤銷公司登記在案，有公
    司變更登記事項卡附卷可稽（本院卷第33頁），是被告應進
    入清算程序。惟未陳報或選任清算人（本院卷第40頁），揆
    諸上開規定，自應由被告公司變更登記事項卡所示之全體股
    東為清算人。爰以除原告（原名丙○○）以外之其餘股東乙○○、甲○○、己○○、戊○○○為被告之法定代理人，合
    先敘明。
二、原告起訴主張：原告原名丙○○，非被告之股東、董事，亦
    未曾於被告公司任職，竟遭不明人士偽造登記為被告之董事
    ，爰訴請確認伊與被告間之董事委任關係不存在等情。並聲
    明請求判決如主文所示（本院卷第18頁）。
三、被告之法定代理人甲○○、己○○則到庭表示：其等與原告
    均不認識，亦不知自己為何會列名為被告之股東，其等從未
    聽過被告公司，亦未曾參與被告公司之業務，恐亦係遭冒名
    者等語。
四、按確認之訴，非原告有即受確認判決之法律上利益者，不得
    提起，民事訴訟法第247 條前段定有明文，而所謂「即受確
    認判決之法律上利益者」，須因法律關係之存否不明確，致
    原告在私法上之地位有受侵害之危險，而此項危險得以對於
    被告之確認判決除去之者，始為存在（最高法院27年上字第
    316 號判例參照）。經查：
  (一)原告以原名丙○○經登記為被告之董事，有公司變更登記事
    項卡在卷為憑，原告既否認其為被告董事，則兩造間究有無
    董事之委任關係存在即屬不明確，而有使第三人誤認原告仍
    為被告董事，導致原告私法上之地位有受侵害之危險，非經
    判決確認，無以除去，是原告訴請確認其與被告間董事之委
    任關係不存在，即有即受確認判決之法律上利益。
  (二)原告主張伊係遭冒用登記為被告董事一節，業經本院依職權
    調閱臺灣士林地方法院檢察署96年度偵字第8693號偵查卷宗
    全卷（含96年度他字第1337號、96年度發查字第736 號偵查
    卷宗）查核無訛；再參酌被告之登記股東甲○○、己○○亦
    表示其等不認識原告，且從不知有被告此一公司，亦係遭冒
    名登記為股東者等情，堪認原告主張其係遭冒名登記為被告
    董事一節，當非子虛。
  (三)原告既非被告董事，故其訴請確認兩造間董事之委任關係不
    存在，即屬有據，為有理由，應予准許。
五、據上論結，本件原告之訴為有理由，依民事訴訟法第78條，
    判決如主文。
中    華    民    國    98    年    5     月    22    日
                  民事第二庭  法  官  王怡雯
以上正本證明與原本無異。
如對本判決上訴，應於判決送達後20日內向本院提出上訴狀。
中    華    民    國    98    年    5     月    26    日
                              書記官  桂大永


司法院資訊處製作；財團法人民間司法改革基金會備份。
